# 有限合伙企业购入投资性房地产（用作出租经营）

提问人：SR 大道会计 时间：2023-06-12 11:19:05
1 、合伙企业也像公司一样记账吗？
2 、初始计量是将房价款及相关税费直接归属该资产的其他支出？
3 、也能选择成本模式的后续计量，对该资产计提折旧（摊销）吗

回答人：chenyiwei
合伙企业和公司制企业对于权益的核算是有差异的，但在资产、负债、损益方面的核算原则是一致的。合伙企业对于购入和持有的投资性房地产，同样适用于《企业会计准则第 3 号——投资性房地产》相关规定，可选择成本模式或者公允价值模式，成本模式下也需要计提折旧或摊销。